【裁判字號】    97,簡上,4
【裁判日期】    970321
【裁判案由】    偽造文書
【裁判全文】
福建金門地方法院刑事判決               97年度簡上字第4號
上  訴  人  甲○○
即  被  告
上列上訴人因偽造文書案件，不服本院簡易庭中華民國96年12月
21日96年度城簡字第81號第一審簡易判決（聲請簡易判決處刑案
號：福建金門地方法院檢察署96年度偵字第474號），提起上訴
，本院管轄之第二審合議庭判決如下：
    主  文
上訴駁回。
甲○○緩刑貳年，緩刑期內付保護管束，並應向金門縣私立晨光
教養家園，提供每週肆小時，共拾伍週，計陸拾小時之義務勞務
。
    事  實
一、甲○○明知渠父黃順良業於民國94年4月19日死亡，竟於96
    年6月27日代黃順良收受本院民事庭送達與黃順良，關於債
    權人王陳月女聲請拍賣登記為黃順良所有抵押物事件之陳述
    意見通知後，基於行使偽造私文書之犯意，於同年7月6日，
    冒用黃順良之名義撰寫民事陳述意見狀乙份，並於具狀人欄
    處盜用黃順良印章蓋印後，遞交本院而行使之，足以生損害
    於債權人王陳月女。
二、案經本院依職權告發由福建金門地方法院檢察署檢察官偵查
    後聲請簡易判決處刑。
    理  由
一、上揭事實，迭據被告甲○○於偵查與本院準備程序及審理中
    供承不諱，復有民事陳述意見狀乙份及黃順良個人基本資料
    查詢結果乙紙在卷可資佐證，被告犯行洵堪認定。
二、核被告所為，係犯刑法第216條、第210條之行使偽造私文書
    罪。被告盜用印章蓋印之行為（聲請簡易判決處刑書誤載為
    盜用印文）為偽造私文書之部分行為，而偽造私文書之低度
    行為又為行使偽造私文書之高度行為所吸收，均不另論罪。
    原審以被告事證明確，認其有前述犯行，並審酌相關情狀，
    量處有期徒刑2月併諭知易科罰金折算標準，認事、用法均
    無不合，刑度亦屬適當，被告以其不諳法律誤觸刑網提起上
    訴，為無理由，應予駁回。第查，被告5年內未曾因故意犯
    罪受有期徒刑以上之確定徒刑宣告，有臺灣高等法院被告前
    案紀錄表在卷可憑，本案雖有冒用黃順良名義之行為，然亦
    念及被告突獲本院通知，知悉登記其父名下土地將遭拍賣，
    始急在辦妥繼承登記之前，即以黃順良名義具狀陳述意見以
    為抗辯，非基於貶損黃順良其餘繼承人利益之目的，況被告
    所為並未使原土地拍賣聲請權利人受有何等進一步之損害，
    且經本院及早察覺，犯罪所生危害尚屬輕微，又其自陳因生
    意經營不易，無力繳交罰金方提上訴，非欲逃避法律制裁，
    犯罪後深具悔意，本院審酌被告歷此偵、審及科刑教訓後，
    當已確知其非，信無再犯之虞，故認對其宣告之刑以暫不執
    行為適當，爰依刑法第74條第1項第2款規定，併予諭知緩刑
    期間2年，以啟自新，另考量被告雖得暫免徒刑執行，然其
    既值壯年，如命其於指定之公益團體中提供必要勞務服務，
    必能使其於此等過程中重新習得恪守法治之正確態度，更足
    令被告心存警惕，爰再指定被告另應向金門縣私立晨光教養
    家園提供以每週4小時計，共15週、總數60小時之義務勞務
    ，期勉被告貢獻己力，並於緩刑期內付保護管束，勵其自新
    ，並冀後效。
四、據上論斷，應依刑事訴訟法第455條之1第1項、第3項、第
    368條，刑法第74條第1項第2款、第2項第5款、第93條第1項
    第2款，判決如主文。
本案經檢察官張漢森到庭執行職務。
中    華    民    國    97    年    3     月    21    日
                  刑事庭審判長  法  官  康樹正
                                法  官  周美玲
                                法  官  盧軍傑
上正本證明與原本無異。
不得上訴。
                                書記官  徐振玉
中    華    民    國    97    年    3     月    21    日


司法院資訊處製作；財團法人民間司法改革基金會備份。
